【裁判字號】    90,台上,6549
【裁判日期】    901025
【裁判案由】    因被告違反槍砲彈藥刀械管制條例案件
【裁判全文】
最高法院刑事判決                                九十年度台上字第六五四九號
    上訴人  台灣高等法院台中分院檢察署檢察官
    被  告  甲○○
右上訴人因被告違反槍砲彈藥刀械管制條例案件，不服台灣高等法院台中分院中華民
國九十年七月四日第二審判決（八十九年度上訴字第二一六五號，起訴案號：台灣苗
栗地方法院檢察署八十九年度偵字第一五九號），提起上訴，本院判決如左：
    主  文
原判決撤銷，發回台灣高等法院台中分院。
    理  由
本件原判決認定被告甲○○基於概括犯意，於民國八十八年十月間某日，在苗栗縣苑
裡鎮泰田里四鄰之廢棄洋菇寮內（起訴書誤載為嘉義縣水上鄉國姓村三界埔八十六號
住處），收受友人「周伯倫」持具殺傷力之改造玩具九○手槍一把（獲案槍枝管制編
號為0000000000號）及不具殺傷力之子彈四顆，即將之藏放於苑裡鎮泰田
里廢棄洋菇寮內。又於八十八年十一月二十日左右，在上開住處明知綽號「黑狗」之
謝彥彬（業經第一審判刑確定）請託代為尋人修理之具殺傷力之改造玩具左輪手槍（
獲案槍枝管制編號為0000000000號），仍予以收受並將之藏放在苗栗縣苑
裡鎮龍德家商前省道台一線旁之三合檳榔攤。嗣被告因竊盜案件被羈押於台灣苗栗看
守所，乃託友人陳國樑（檢察官另案偵辦）於八十八年十一月下旬某日，在苗栗縣苑
裡鎮之火車站附近，將槍枝交還謝彥彬，謝彥彬即持至苗栗縣頭份鎮○○里○○路三
七巷工寮內藏放。嗣被告於偵查中自白犯罪，於八十八年十二月一日十五時許，帶同
警員至前開廢洋菇寮內，查獲前揭改造九○手槍一把及不具殺傷力之子彈四顆。警方
人員再依被告之自白，查獲謝彥彬後，於八十八年十二月十三日在上開工寮查獲改造
左輪手槍一把等情，因而撤銷第一審關於被告部分科刑之判決，改判論處被告連續未
經許可，寄藏可發射子彈具有殺傷力之改造玩具手槍罪刑，固非無見。
惟按槍砲彈藥刀械管制條例第十八條第四項明定：犯本條例之罪，於偵查或審判中自
白，並供述全部槍砲、彈藥、刀械之來源及去向，因而查獲或因而防止重大危害治安
事件之發生者，減輕或免除其刑，是此自白情形，必須於偵查或審判中自白，並供述
全部槍砲、彈藥之來源及去向，因而查獲或因而防止重大危害治安事件之發生者，始
能減免其刑。原判決認定被告受「周伯倫」及謝彥彬之託，代為寄藏具有殺傷力之改
造玩具九○手槍一把及另一具有殺傷力之改造玩具手槍，嗣將謝彥彬託藏之手槍返還
謝彥彬，經被告自白並循線查獲謝彥彬及扣得謝彥彬執有之槍枝等情。被告自白兩次
受託寄藏槍枝之犯行，但只供述後支槍枝之去向因而查獲，就首次受託寄藏槍枝之來
源，雖供述係「周伯倫」所寄藏，但被告所供上情是否真實，攸關其得否援用上開規
定而獲得刑罰之減免，自應傳訊「周伯倫」者到庭，予以究明，原審未加調查釐清，
遽依上開規定，予以減刑，尚嫌速斷。檢察官上訴意旨指摘原判決不當，尚非全無理
由，應認有撤銷發回更審之原因。
據上論結，應依刑事訴訟法第三百九十七條、第四百零一條，判決如主文。
中      華      民      國     九十     年      十      月    二十五    日
                              最高法院刑事第九庭
                                  審判長法官  莊  登  照
                                        法官  洪  明  輝
                                        法官  黃  一  鑫
                                        法官  魏  新  和
                                        法官  林  秀  夫
      右正本證明與原本無異
                                              書  記  官
中      華      民      國     九十     年     十一     月      一      日


司法院資訊處製作；財團法人民間司法改革基金會備份。
